臺灣桃園地方法院宣示判決筆錄　　　　　 96年度訴字第666號
公　訴　人　臺灣桃園地方法院檢察署檢察官
被　　　告　乙○○
　　　　　　　　　　（
指定辯護人　本院公設辯護人甲○○、林宗翰
上列被告因毒品危害防制條例案件（起訴案號：95年度毒偵字第
5740號、第6071號），於中華民國96年9 月27日下午5 時許，在
本院第4 法庭宣示判決，出席職員如下：
　　　　　法　官　蘇昭蓉
　　　　　書記官　韓若玉
　　　　　通　譯
法官起立朗讀判決主文、犯罪事實要旨、處罰條文、附記事項，
及告以上訴限制、期間並提出上訴狀之法院，且諭知記載其內容
：
一、主  文：
    乙○○施用第一級毒品，累犯，處有期徒刑柒月，扣案如附
    表編號一所示之第一級毒品海洛因均沒收銷燬之，扣案如附
    表編號二所示之物均沒收；又施用第一級毒品，累犯，處有
    期徒刑柒月；又施用第二級毒品，累犯，處有期徒刑伍月，
    扣案如附表編號三所示之第二級毒品甲基安非他命沒收銷燬
    之，扣案如附表編號四所示之物均沒收；又施用第二級毒品
    ，累犯，處有期徒刑伍月；又持有第二級毒品，累犯，處拘
    役伍拾日，如易科罰金，以新臺幣壹仟元折算壹日，扣案如
    附表編號五所示之第二級毒品大麻沒收銷燬之，扣案如附表
    編號六所示之物均沒收；又持有第二級毒品，累犯，處拘役
    伍拾日，如易科罰金，以新臺幣壹仟元折算壹日，扣案如附
    表編號七所示之第二級毒品大麻沒收銷燬之，扣案如附表編
    號八所示之物均沒收；有期徒刑部分應執行有期徒刑壹年貳
    月，拘役部分應執行拘役柒拾日，拘役如易科罰金，以新臺
    幣壹仟元折算壹日，扣案如附表編號一所示第一級毒品海洛
    因、附表編號三所示第二級毒品甲基安非他命、附表編號五
    、七所示第二級毒品大麻均沒收銷燬之、扣案如附表編號二
    、四、六、八所示之物均沒收。
二、犯罪事實要旨：
    乙○○前因施用毒品案件，經送觀察、勒戒後認有繼續施用
    傾向，經法院裁定強制戒治，於民國89年6 月15日停止強制
    戒治付保護管束出所，於90年1 月16日保護管束期滿未經撤
    銷，以執行完畢論，並經臺灣板橋地方法院檢察署檢察官以
    90年度戒毒偵字第107 號為不起訴處分確定；又於94年間因
    施用毒品案件，經臺灣板橋地方法院以94年度簡字第2016號
    判決判處有期徒刑6 月確定，甫於94年10月6 日易科罰金執
    行完畢（構成累犯）；詎仍未知警惕，於前開強制戒治執行
    完畢後5 年內為下列犯行：(一)乙○○分別基於施用第一級毒
    品海洛因之犯意，於95年10月30日某時（起訴書誤載為95年
    10月31日下午2 時50分許回溯前26小時內某時）、95年11月
    14日下午某時許（起訴書誤載為95年11月15日下午2 時30分
    許回溯前26小時內某時），分別在其位在桃園縣桃園市○○
    路532 之1 號7 樓居所內，以注射針筒施用第一級毒品海洛
    因各1 次。(二)乙○○又分別基於施用第二級毒品甲基安非他
    命（起訴書誤載為安非他命）之犯意，於95年10月30日某時
    （起訴書誤載為95年10月31日下午2 時50分許回溯前96小時
    內某時）、95年11月14日下午某時許（起訴書誤載為95年11
    月15日下午2 時30分許回溯前96小時內某時），分別在其位
    在桃園縣桃園市○○路532 之1 號7 樓居所內，以藥鏟將甲
    基安非他命裝入吸食器中施用，而施用第二級毒品甲基安非
    他命各1 次。(三)乙○○復另行分別基於持有第二級毒品大麻
    之犯意，於95年10月31日為警查獲前某時，向不詳之成年人
    購買第二級毒品大麻6 包（大麻驗餘淨重4.13公克）後，即
    非法持有之，再於95年11月15日為警查獲前某時，購入第二
    級毒品大麻1 包（大麻驗餘淨重0.22公克），而非法持有之
    。嗣分別於95年10月31日下午2 時50分許及95年11月15日下
    午2 時30分許，在桃園縣桃園市○○路532 之1 號7 樓為警
    查獲，並扣得如附表編號一所示乙○○所有供施用之第一級
    毒品海洛因、附表編號二所示乙○○所有供施用海洛因所用
    之物、附表編號三所示乙○○所有供施用之第二級毒品甲基
    安非他命、附表編號四所示乙○○所有供施用甲基安非他命
    所用之物、附表編號五、七所示乙○○所持有之第二級毒品
    大麻、附表編號六、八所示乙○○所有供持有大麻所用之物
    。
三、處罰條文：
    毒品危害防制條例第10條第1 項、第2 項、第11條第2 項、
    第18條第1 項前段，刑法第11條、第47條第1 項、第51條第
    5 款、第51條第6 款、第41條第1 項前段、第38條第1 項第
    2 款。
四、附記事項：
    被告乙○○於96年4 月24日以前所犯本案施用第一級毒品罪
    、施用第二級毒品罪及持有第二級毒品罪，雖非中華民國96
    年罪犯減刑條例第3 條所列限制減刑之罪，惟被告於該條例
    於96年7 月16日施行前即96年7 月13日遭本院通緝，於該條
    例施行後即96年8 月29日始為警緝獲歸案，依該條例第5 條
    之規定，自不得減刑，附此敘明。
五、協商判決除有刑事訴訟法第455 條之4 第1 項第1 款於本訊
    問程序終結前，被告撤銷協商合意或檢察官撤回協商聲請者
    ；第2 款被告協商之意思非出於自由意志者；第4 款被告所
    犯之罪非第455 條之2 第1 項所定得以協商判決者；第6 款
    被告有其他較重之裁判上一罪之犯罪事實者；第7 款法院認
    應諭知免刑或免訴、不受理者情形之一，及違反同條第2 項
    「法院應於協商合意範圍內為判決；法院為協商判決所科之
    刑，以宣告緩刑或2 年以下有期徒刑、拘役或罰金為限」之
    規定者外，不得上訴。
六、如有前項得上訴之情形者，得自收受判決送達之日起10日內
    ，向本院提出上訴書狀，上訴於第二審法院。
七、本案經檢察官徐文豪到庭執行職務。
中　　華　　民　　國　　96　　年　　9 　　月　　27　　日
                      臺灣桃園地方法院刑事第四庭
                                  書記官　韓若玉
                                  法　官　蘇昭蓉
以上正本證明與原本無異。
                                  書記官  韓若玉
中　　華　　民　　國　　96　　年　　9 　　月　　27　　日
附表：
┌──┬───────────────────┬──────┐
│編號│ 應沒收或沒收銷燬之物                 │ 扣案時間   │
│    │                                      │            │
├──┼───────────────────┼──────┤
│ 一 │海洛因（驗餘淨重0.16公克）            │95年10月31日│
│    │                                      │            │
├──┼───────────────────┼──────┤
│ 二 │注射針筒1 支、前項海洛因外包裝1 個（空│95年10月31日│
│    │包裝重0.23公克）                      │            │
├──┼───────────────────┼──────┤
│ 三 │甲基安非他命（淨重0.7968公克，取樣0.14│95年10月31日│
│    │18公克鑑定用罄，驗餘淨重0.6550公克）  │            │
│    │                                      │            │
├──┼───────────────────┼──────┤
│ 四 │藥鏟4支、前項甲基安非他命外包裝1個    │95年10月31日│
├──┼───────────────────┼──────┤
│ 五 │大麻（驗餘淨重4.13公克）              │95年10月31日│
├──┼───────────────────┼──────┤
│ 六 │前項大麻外包裝6 個（空包裝總重1.12公克│95年10月31日│
│    │）                                    │            │
├──┼───────────────────┼──────┤
│ 七 │大麻（驗餘淨重0.22公克）              │95年11月15日│
├──┼───────────────────┼──────┤
│ 八 │前項大麻外包裝1個（空包裝重0.19公克） │95年11月15日│
└──┴───────────────────┴──────┘
